【裁判字號】    90,重訴,4
【裁判日期】    900423
【裁判案由】    殺人
【裁判全文】
臺灣屏東地方法院刑事判決                              九十年度重訴字第四號
    公  訴  人  臺灣屏東地方法院檢察署檢察官
    被      告  甲○○
    選任辯護人  林錦芬
右被告因殺人案件，經檢察官提起公訴（九十年度偵字第二０九號），本院判決如左
：
    主  文
甲○○殺人，處有期徒刑拾肆年，褫奪公權捌年。扣案水果刀壹把沒收。
    事  實
一、甲○○與林璧如係男女朋友關係，惟因甲○○曾邀約林璧如之友人綽號「文祈」
    之女子喝酒，而引起林璧如醋勁大發，乃於民國八十九年十二月卅一日上午零時
    十分許撥打甲○○行動電話，要甲○○至其住處載其前往屏東縣九如鄉○○路一
    百五十四之一號甲○○位於南部第二高速公路工作之宿舍，然李、林二人到達甲
    ○○前述宿舍房間後，即因前開事情發生猛烈爭吵至同日凌晨一時許，而甲○○
    因無法忍受林女之言語刺激，急怒之際，竟失去理智，基於殺人之犯意，持原置
    於地板上其所有之水果刀朝林璧如胸部猛刺一刀，而刺斷林女右胸第三肋骨，深
    達肺部，並將肺部動脈刺破，致林璧如胸腔內大量出血，甲○○見狀心驚之餘，
    旋即以床單包住林璧如，抱林璧如至其所有ＧＱ─三八九三號小客車上後載往屏
    東市寶建醫院救治，惟其未等急救結果隨即離去，然打電話通知林璧如友人葉淑
    惠、潘玠名二人前去醫院看護林璧如，甲○○則趕回其宿舍以其行兇時所穿衣服
    擦拭其宿舍地板之血跡，並駕駛其小客車至高雄縣內門鄉將其衣服及前開水果刀
    丟棄於垃圾筒內，併撥打電話至嘉義縣警察局竹崎分局仁和派出所找其原即相識
    之員警丁○○，將其刺殺林女一刀並送醫乙事告知廖警員，並詢問應如何處理，
    自首且接受裁判。嗣後林璧如因傷重經急救無效於同日凌晨二時三十分因胸部穿
    刺傷合併血胸死亡，警方接獲報案後至前開醫院，並請葉淑惠、潘玠名二人打甲
    ○○之行動電話假稱林璧如已無大礙，要甲○○至該醫院繳納保證金，甲○○乃
    於同日上午三時許，駕車至前開醫院時，為警查獲，在其車上扣得床單一件，並
    帶同警員至高雄縣內門鄉垃圾筒取出水果刀一把及其衣服一件扣案。
二、案經屏東縣警察局屏東分局報請臺灣屏東地方法院檢察署檢察官偵查起訴。
    理  由
一、訊據被告甲○○固坦承有於右揭時、地持刀殺被害人林璧如之事實，惟矢口否認
    有何殺人之犯意，辯稱爭吵間無意刺中被害人且旋將其送醫，絕無殺人故意云云
    。然查右揭時地，被告與被害人激烈爭吵時，被害人口稱：「你要怎樣，給你殺
    也沒關係」，且一直重覆該語，被告一時忍受不住失去理智，順手拿起地板上之
    水果刀，且係以右手握刀，刀刃朝下，正面刺殺被害人右胸一刀等情，業據被告
    於警訊中供承明確。次查被害人所受穿刺傷為垂直走向，並切斷其右側第三肋骨
    前段之肋軟骨，造成右側第二肋間及第三肋間之肌肉內出血；且進入右側胸腔後
    貫穿右上肺葉內下部分，再切開右肺動脈之上枝，因而造被害人右側胸腔內積血
    逾二千五百毫升及後縱隔腔血腫，終致被害人因胸部穿刺傷合併血胸死亡等，亦
    有法務部法醫研究所（９０）法醫所醫鑑字第００一四號鑑定書附卷可稽，是核
    被告行為時所受刺激及用力之猛，足徵其行為時確有殺人犯意，尚難僅以其行為
    後見被害人倒地而旋將其送醫救治之事後救贖行為而為其殺人行為之有利認定，
    被告所辯，顯係事後避重就輕之詞，無可採信。末按而被害人確因前述死因死亡
    ，亦經檢察官督同檢驗員、法醫師相驗、解剖屍體無誤，製有勘驗筆錄、相驗屍
    體證明書、驗斷書各乙份及相片卅三幀等附案可明，亦核與被害人家屬丙○○、
    乙○○暨證人李婉甄、葉淑惠及潘玠名等人指證情節相符，此外並有扣得之水果
    刀、血衣等附案可資佐証，被告殺人犯行，已臻明確，犯行足堪認定。
二、核被告所為，係犯刑法第二百七十一條第一項之殺人罪。其於行為後雖非親至警
    局報案，惟以電話向員警丁○○報告其行兇殺人乙事，顯已有自首之意且亦已受
    裁判等節，業經丁○○到庭陳述明確，符合自首規定，應依法減輕其刑。茲審酌
    被告係因感情問題所生糾紛持刀殺人，惟行為後旋將被害人送醫救治而雖無結果
    ，然亦可知其尚屬天良未泯，但仍嚴重危害社會之安全且造成死者家屬無可磨滅
    之傷痛，及被告智識程度、犯罪後態度等一切情狀，爰量處如主文所示之刑，並
    依其犯罪之性質認有褫奪公權之必要，併予宣告褫奪公權八年。另被告犯罪所用
    之水果刀一把，係他人所棄而由其先占取得所有權，業經被告供述在案，自應依
    刑法第三十八條第一項第二款規定宣告沒收之。
據上論斷，應依刑事訴訟法第二百九十九條第一項前段、刑法第二百七十一條第一項
、第六十二條前段、第三十七條第二項、第三十八條第一項第二款，判決如主文。
中      華      民      國      九十      年      四      月    二十三  日
                                      臺灣屏東地方法院刑事第一庭
                                          法  官    潘正屏
右正本證明與原本無異。
對於本判決如有不服應於收受送達後十日內向本院提出上訴書狀上訴於台灣高等法院
高雄分院並按他造當事人之人數附具繕本。
                                          書記官   盧建新
中      華      民      國      九十      年      四      月    二十三  日
附錄本案論罪科刑法條：
刑法第二百七十一條：殺人者，處死刑、無期徒刑或十年以上有期徒刑。


司法院資訊處製作；財團法人民間司法改革基金會備份。
